臺灣臺南地方法院刑事判決
109年度易字第1417號
公  訴  人  臺灣臺南地方檢察署檢察官
被      告  朱凡





上列被告因賭博案件，經檢察官提起公訴（109年度偵緝字第901
號），被告就被訴事實為有罪之陳述，本院裁定進行簡式審判程
序，判決如下：
    主  文
朱凡犯共同圖利聚眾賭博罪，累犯，處有期徒刑伍月，如易科
罰金，以新臺幣1仟元折算1日。
未扣案之犯罪所得新臺幣壹萬貳仟肆佰貳拾伍元均沒收，於全部
或一部不能沒收或不宜執行沒收時，追徵其價額。
    事實及理由
一、本件犯罪事實、證據及應適用之法條，除證據部分增列「被
    告朱凡於本院準備程序及審理中之自白」，應適用之法條
    增列「刑事訴訟法第273條之1第1項、第299條第1 項前段、
    第310條之2、第454條第2項，刑法第28條、第47條第1項、
    第38條之1第1項前段、第3項」之外，其餘均引用檢察官起
    訴書之記載（如附件）。
二、被告與案外人邱治源及賭博網站「雀神麻將」之經營者，就
    意圖營利聚眾賭博犯行間，均具有犯意聯絡及行為分擔，應
    論以共同正犯。又被告前因公共危險案經本院判處有期徒刑
    二月，又因賭博案經本院判處有期徒刑二月，嗣經本院以10
    8年聲字第337號裁定定應執行刑為有期徒刑三月確定，甫於
    108年5月30日易科罰金執行完畢，有臺灣高等法院被告前案
    紀錄表在卷可按，其於受有期徒刑之執行完畢後，5 年內故
    意再犯本件有期徒刑以上之刑之罪，為累犯，應依刑法第47
    條第1項之規定加重其刑。至司法院釋字第775號解釋，依解
    釋文及理由之意旨，係指構成累犯者，不分情節，一律加重
    最低本刑，於不符合刑法第59條所定要件之情形下，致生行
    為人所受之刑罰超過其所應負擔罪責之個案，不符罪刑相當
    原則、比例原則。於此範圍內，在修正前，為避免發生上述
    罪刑不相當之情形，法院就該個案應裁量是否加重最低本刑
    ；依此，該解釋係指個案應量處最低法定刑、又無法適用刑
    法第59條在內減輕規定之情形，法院應依此解釋意旨裁量不
    予加重最低本刑（最高法院108 年度台上字第338號、第976
    號判決意旨參照），審酌被告未因前罪（公共危險、賭博）
    徒刑執行完畢而有所警惕，猶故意再犯本案犯罪，可認其有
    特別惡性及對刑罰反應力薄弱，依刑法第47條第 1項規定加
    重法定最低本刑之結果，並無上開解釋所指罪刑不相當之情
    形，自仍有上開刑法第47條第 1項規定之適用，併此敘明。
三、被告業供稱共同正犯邱治源除於109年初給付現金新臺幣（
    下同）1000元外，另分別於109年4月27日匯入5171元、109
    年5月11日匯入4230元、109年5月25日匯入2024元等語（見
    本院卷第35頁，偵二卷第69-70頁），則上開所獲取之金錢
    ，顯為被告賭博犯罪所得之物，爰依刑法第38條之1第1 項
    前段、第3 項規定，應予宣告沒收，並於全部或一部不能沒
    收或不宜執行沒收時，追徵其價額。
四、如不服本判決應於收受本判後20日內向本院提出上訴書狀，
    並應敘述具體理由。其未敘述上訴理由者，應於上訴期間屆
    滿後20日內向本院補提理由書狀（均須按他造當事人之人數
    附繕本）「切勿逕送上級法院」。
本案經檢察官周盟翔提起公訴，檢察官林容萱到庭執行職務。
中　　華　　民　　國　　110 　年　　1 　　月　　12　　日
　　　　　　　　　刑事第四庭    法　官　彭喜有
以上正本證明與原本無異
  　　　　　　　　　　　　　　　書記官　陳冠廷
中　　華　　民　　國　　110 　年　　1 　　月　　12　　日
附錄本案論罪科刑法條全文
刑法第268 條：
意圖營利，供給賭博場所或聚眾賭博者，處3 年以下有期徒刑，
得併科9萬元以下罰金。
附  件
臺灣臺南地方檢察署檢察官起訴書　
                                    109年度偵緝字第901號
　　被　　　告　朱逸凡　男　27歲（民國00年00月00日生）
　　　　　　　　　　　　住○○市○○區○○○路0段0000號
                        (臺南○○○○○○○○)
　　　　　　　　　　　　居臺南市○○區○○○路000號7樓之
　　　　　　　　　　　　　6
　　　　　　　　　　　　國民身分證統一編號：Z000000000號
上列被告因賭博案件，業經偵查終結，認應該提起公訴，茲將犯
罪事實及證據並所犯法條分敘如下：
　　　　犯罪事實
一、朱逸凡與邱治源(所涉賭博案件由警方另行偵辦中)及賭博網
    站「雀神麻將」之經營者共同基於意圖營利聚眾賭博之犯意
    聯絡，自民國108年8月中某日起至109年6月11日遭查獲止，
    臺南市○○區○○○路000號7樓之6居所，利用電腦設備連接網際
    網路，自邱治源取得賭博網站「雀神麻將」之管理權限後，
    將上開管理權限帳戶開設之下游帳號提供予申請註冊之賭客
    登入，嗣賭客登錄網頁註冊取得會員資格後，以會員帳號、
    密碼在網站進行麻將、撲克牌、天九牌等牌類輸贏簽賭，朱
    逸凡則於遊戲後，對贏得遊戲幣之賭客每筆抽取5%之遊戲幣
    獲利，每週與邱治源結算，由被告邱治源將朱逸凡每週所得
    以匯款方式，交付朱逸凡收受。嗣警於109年6月11日11時20
    分許，持臺灣臺南地方法院法官核發之搜索票，前往上址執
    行搜索，始循線查悉上情。
二、案經臺南市政府警察局第六分局報告偵辦。
　　　　證據並所犯法條
一、上開犯罪事實，業據被告朱逸凡於警詢時及本署偵查中坦承
    不諱，復有上開賭博網頁截圖資料、被告與邱治源LINE對話
    頁面翻印資料及被告提供予邱治源匯款之永康郵局帳戶0031
&ZZZZ; &ZZZZ; 0000000000號存摺內頁明細影本、邱治源台新國
    際商業銀行交易明細等在卷可稽。足認被告之自白與事實相
    符，其所涉賭博犯嫌，堪以認定。
二、核被告所為，係犯刑法第268條之意圖營利聚眾賭博罪嫌。
    被告於上開時日供不特定人士下注簽賭，其行為顯具有反覆
    或繼續之特性，應認係集合多數犯罪行為而成立之獨立犯罪
    型態之「集合犯」，僅成立一罪。
三、依刑事訴訟法第251條第1項提起公訴。
　　此　　致
臺灣臺南地方法院
中　　華　　民　　國　 109　　年　　11　　月　　26　　日
                              檢察官   周 盟 翔
本件證明與原本無異
中　　華　　民　　國　 109　　年　　11　　月　　30　　日
                              書記官   陳 仕 龍